【裁判字號】    97,審訴,5917
【裁判日期】    980123
【裁判案由】    毒品危害防制條例
【裁判全文】
臺灣高雄地方法院刑事判決            97年度審訴字第5917號
公  訴  人  臺灣高雄地方法院檢察署檢察官
被      告  甲○○
上列被告因毒品危害防制條例案件，經檢察官提起公訴（97年度
毒偵字第9385號），本院判決如下：
    主  文
甲○○施用第一級毒品，累犯，處有期徒刑壹年，扣案如附表編
號1 、2 、3 所示之物沒收銷燬之，扣案如附表編號4 、5 所示
之物沒收。
    事  實
一、甲○○前因施用毒品案件，經本院以95年度毒聲字第1019號
    裁定送觀察、勒戒後，認有繼續施用毒品傾向，而由本院以
    95年度毒聲字第1468號裁定令入戒治處所施以強制戒治，於
    民國96年6 月15日強制戒治執行完畢釋放。嗣又因施用毒品
    案件，經本院以97年度審訴字第1367號判決，判處有期徒刑
    6 月確定，於97年8 月21日易科罰金執行完畢。詎其仍不知
    戒絕毒癮，明知海洛因及甲基安非他命，分別經公告列為毒
    品危害防制條例第2 條第2 項第1 款之第一級毒品及同條項
    第2 款之第二級毒品，不得非法持有、施用，猶基於施用第
    一級毒品海洛因及第二級毒品甲基安非他命之犯意，於97年
    10月19日下午5 時30分許，在其位於高雄市三民區○○○路
    246 巷29號13樓之1 之居所，以將第一級毒品海洛因及第二
    級毒品甲基安非他命一起摻入香菸內吸食之方式，同時施用
    第一級毒品海洛因及第二級毒品甲基安非他命1 次。嗣於97
    年10月20日下午2 時30分許，經警持搜索票至其上開居所搜
    索，扣得其所有之如附表所示之物，並採其尿液送檢，因而
    查悉上情。
二、案經高雄市政府警察局移送臺灣高雄地方法院檢察署檢察官
    偵查起訴。
    理  由
一、按本件被告甲○○所犯係死刑、無期徒刑、最輕本刑為3 年
    以上有期徒刑以外之罪，其於準備程序就前揭被訴事實為有
    罪之陳述，經受命法官告知簡式審判程序之旨，並聽取其與
    公訴人意見後，本院認無不得或不宜改依簡式審判程序進行
    之處，爰依刑事訴訟法第273 條之1 第1 項、第284 條之1
    ，裁定本件由受命法官獨任進行簡式審判程序，合先敘明。
二、前揭犯罪事實，業據被告於本院審理中坦承不諱，且其為警
    查獲後，經採集尿液送檢之檢驗結果，係呈施用第一級毒品
    海洛因後所會產生之嗎啡陽性反應，及施用第二級毒品甲基
    安非他命後所會產生之甲基安非他命陽性反應，有高雄市立
    凱旋醫院97年10月27日A00000000 號濫用藥物尿液檢驗報告
    在卷可稽（見偵卷第33頁），並有如附表所示物品扣案足憑
    ，其中如附表編號1 、2 所示物品經送鑑驗結果，確係第一
    級毒品海洛因，而如附表編號3 所示之扣案物品，其內亦殘
    留有第一級毒品海洛因，有法務部調查局濫用藥物實驗室97
    年11月17日調科壹字第09723043520 號鑑定書附卷可佐（見
    偵卷第35頁）（上開被告以外之人於審判外所為之書面陳述
    ，因本件已改行簡式審判程序，依刑事訴訟法第159 條第2
    項之規定，應具有證據能力），則被告前開自白顯與事實相
    符，堪以採信。本件事證明確，被告前揭犯行，足堪認定。
    另被告曾因施用毒品案件，經本院以95年度毒聲字第1019號
    裁定送觀察、勒戒後，認有繼續施用毒品傾向，而由本院以
    95年度毒聲字第1468號裁定令入戒治處所施以強制戒治，於
    96年6 月15日強制戒治執行完畢釋放乙情，有臺灣高等法院
    被告前案紀錄表在卷可憑，被告於強制戒治執行完畢釋放後
    ，5 年內再犯本件施用毒品犯行，依法自應予以追訴處罰。
三、按海洛因及甲基安非他命，分別係毒品危害防制條例第2 條
    第2 項第1 款所稱之第一級毒品及同條項第2 款所稱之第二
    級毒品，故核被告所為，係犯該條例第10條第1 項之施用第
    一級毒品罪及同條第2 項之施用第二級毒品罪。被告持有第
    一級毒品海洛因及第二級毒品甲基安非他命後，進而施用，
    其持有之低度行為均應為施用之高度行為所吸收，不另論罪
    。被告以一施用行為，同時施用第一級毒品海洛因及第二級
    毒品甲基安非他命，為想像競合犯，應依刑法第55條規定，
    從一重以施用第一級毒品罪處斷。被告有上述之前科紀錄乙
    情，有臺灣高等法院被告前案紀錄表在卷可稽，其受有期徒
    刑執行完畢，5 年內故意再犯本件最重本刑為有期徒刑以上
    之罪，為累犯，應依刑法第47條第1 項規定加重其刑。爰審
    酌被告經強制戒治後，尚未能戒絕毒癮，足證前開保安處分
    措施實難矯治其惡性，惟念其犯後坦承罪行，態度良好，而
    所犯係為自戕行為，尚未對他人造成實害，復參以其先前因
    施用毒品案件遭論罪科刑之次數、及其遭查獲之毒品數量非
    少等一切情狀，量處如主文所示之刑，以資懲儆。扣案如附
    表編號1 、2 所示物品確係第一級毒品海洛因，而扣案如附
    表編號3 所示扣案物品其內殘留有第一級毒品海洛因之事實
    ，業如前述，又包裝袋與其毒品無法完全分離乙情，亦經法
    務部調查局以93年3 月19日調科壹字第09300113060 號函釋
    在案（見本院卷第25頁），是上開扣案物品應整體視為查獲
    之第一級毒品海洛因，依毒品危害防制條例第18條第1 項前
    段之規定，諭知沒收銷燬之；至於鑑識耗損之第一級毒品海
    洛因，既已滅失，爰不再行諭知沒收銷燬，併此敘明。至扣
    案如附表編號4 、5 所示之物，則係被告所有、供本件犯罪
    所用之物，業據其於本院審理時陳述在卷，爰依刑法第38條
    第1 項第2 款規定，併予宣告沒收。又警方人員為前揭搜索
    時，另扣得橡皮止血帶1 條，而被告於警詢中亦表示該橡皮
    止血帶係其所有供施用第一級毒品海洛因所用之物（見警卷
    第6 頁），然被告於本院審理中，業改稱上開橡皮止血帶非
    其所有（見本院卷第15頁背面），而本院審酌該橡皮止血帶
    並非違禁物，持有者並不涉犯任何刑罰法律，是其若果係被
    告所有，衡情被告實無在坦承本件犯行及承認如附表所示扣
    案物品為其所有之狀況下，特別就該橡皮止血帶予以否認，
    況被告於警詢中，亦陳稱其係以將第一級毒品海洛因摻入香
    菸內吸食之方式而為施用，則以此施用方式，按理並無使用
    橡皮止血帶之必要，益徵被告於本院審理中所述應較為可信
    ，是不就上開扣案橡皮止血帶為沒收之宣告，附此敘明。
據上論斷，應依刑事訴訟法第273 條之1 第1 項、第284 條之1
、第299 條第1 項前段，毒品危害防制條例第10條第1 項、第2
項、第18條第1 項前段，刑法第11條、第55條、第47條第1 項、
第38條第1 項第2 款，判決如主文。
中    華    民    國    98    年    1     月    23    日
                  刑事第七庭    法  官  陳君杰
以上正本證明與原本無異。
如不服本判決應於收受判決後10日內向本院提出上訴書狀，並應
敘述具體理由。其未敘述上訴理由者，應於上訴期間屆滿後20日
內向本院補提理由書(均須按他造當事人之人數附繕本)「切勿逕
送上級法院」。
中    華    民    國    98    年    1     月    23    日
                                 書記官  李承悌
附錄本判決論罪科刑法條全文：
毒品危害防制條例第10條第1項
施用第一級毒品者，處6 月以上5 年以下有期徒刑。
附表：
┌──┬───────────────────────────┬──┐
│編號│扣案物品                                              │數量│
├──┼───────────────────────────┼──┤
│ 1  │第一級毒品海洛因（驗後淨重6.52公克，空包裝重0.32公克）│1 包│
├──┼───────────────────────────┼──┤
│ 2  │第一級毒品海洛因（驗後淨重0.86公克，空包裝重0.29公克）│1 包│
├──┼───────────────────────────┼──┤
│ 3  │殘留第一級毒品海洛因之包裝袋                          │1 只│
├──┼───────────────────────────┼──┤
│ 4  │空包裝袋（供包裝施用之毒品）                          │1 只│
├──┼───────────────────────────┼──┤
│ 5  │塑膠尖管（供挑取施用之毒品）                          │1 條│
└──┴───────────────────────────┴──┘


司法院資訊處製作；財團法人民間司法改革基金會備份。
